ACORDAO-COMPLETO-2379213

ACÓRDÃO 2634/2019 ATA 42/2019 - PLENÁRIO

VISTOS, relatados e discutidos estes embargos de declaração opostos pelo Banco do Nordeste do Brasil S. A. (peça 57) em face do Acórdão 1619/2019-TCU-Plenário, por meio do qual o Tribunal julgou parcialmente procedente representação a respeito de possíveis irregularidades ocorridas no procedimento licitatório 2019/025, promovido por BNB, o qual apresentava como objeto a contratação de serviços advocatícios e técnicos de natureza jurídica,
ACORDAM os Ministros do Tribunal de Contas da União, reunidos em Sessão do Plenário, diante das razões expostas pelo Relator, em:
9.1. com fundamento nos arts. 32, inciso II, e 34, da Lei 8.443/1992, conhecer e rejeitar os presentes embargos de declaração.
9.2. dar ciência deste acórdão ao embargante.

Embargos de declaração interposto contra acórdão que considerou parcialmente procedente representação sobre supostas irregularidades ocorridas em procedimento licitatório que tinha por objeto a contratação de serviços advocatícios e técnicos de natureza jurídica.

Banco do Nordeste do Brasil S.A.

3. Recorrente: Banco do Nordeste do Brasil S.A. (07.237.373/0001-20).

13.1. Ministros presentes: Ana Arraes (na Presidência), Benjamin Zymler, Raimundo Carreiro, Bruno Dantas (Relator) e Vital do Rêgo.
13.2. Ministro-Substituto convocado: Augusto Sherman Cavalcanti.
13.3. Ministros-Substitutos presentes: Marcos Bemquerer Costa, André Luís de Carvalho e Weder de Oliveira.

BRUNO DANTAS

Ministro Bruno Dantas.

Trata-se de embargos de declaração opostos pelo Banco do Nordeste do Brasil S. A. (peça 57) em face do Acórdão 1619/2019-TCU-Plenário, por meio do qual o Tribunal julgou parcialmente procedente representação a respeito de possíveis irregularidades ocorridas no procedimento licitatório BNB 2019/025, o qual apresentava como objeto a contratação de serviços advocatícios e técnicos de natureza jurídica.
2.	Ciente do teor do referido Acórdão em 26/9/2019 (peça 55) , o Banco do Nordeste do Brasil, por seu representante legal, opôs os presentes embargos em 4/10/2019 (peça 57) .	
3.	Nesta oportunidade, o embargante alega que a deliberação recorrida estaria eivada de contradição, tendo em vista que, pelo teor do voto do acórdão embargado, "o Banco não fora sucumbente, nem teve contra si acatada qualquer das alegativas suscitadas na Representação". 
4.	O embargante cita que apenas haveria uma observação no voto quanto aos critérios de pontuação a serem empregados nos próximos editais, excerto que reproduziu em sua peça: " (...) entendo que a questão possa ser objeto de aprimoramento em certames vindouros, sendo a análise empreendida nestes autos suficiente para servir de subsídio para eventuais novos estudos técnicos preliminares a serem realizados pelo banco".
4.	Nesse sentido, haveria contradição entre o voto e a parte dispositiva do decisum, no sentido que esta considerou a representação parcialmente procedente, quando deveria ter concluído pela sua improcedência.
5.	O recorrente finaliza o expediente com o seguinte pedido: "Requer-se sejam conhecidos e providos os presentes embargos de declaração, para reconhecer a contradição ente o voto condutor e a parte dispositiva do decisum, no sentido de proclamar a improcedência da Representação manejada contra o Banco".
	É o relatório.

Edmilson Barbosa Francelino Filho (15.320/OAB-CE) e outros, representando Banco do Nordeste do Brasil S.A.

Não atuou.

REPRESENTAÇÃO. BANCO DO NORDESTE DO BRASIL. CONTRATAÇÃO DE SERVIÇOS ADVOCATÍCIOS. SUPOSTAS CLÁUSULAS DE PONTUAÇÃO DA PROPOSTA TÉCNICA RESTRITIVAS. PROCEDÊNCIA PARCIAL. EMBARGOS DE DECLARAÇÃO. AUSÊNCIA DE CONTRADIÇÃO. CONHECIMENTO E REJEIÇÃO.

REPRESENTAÇÃO (REPR)

Secretaria de Controle Externo de Aquisições Logísticas (Selog).

Trata-se de embargos de declaração opostos pelo Banco do Nordeste do Brasil S. A. (peça 57) em face do Acórdão 1619/2019-TCU-Plenário, por meio do qual o Tribunal julgou parcialmente procedente representação a respeito de possíveis irregularidades ocorridas no procedimento licitatório BNB 2019/025, o qual apresentava como objeto a contratação de serviços advocatícios e técnicos de natureza jurídica.
O embargante alega que a deliberação recorrida estaria eivada de contradição, tendo em vista que, pelo teor do voto, "o Banco não fora sucumbente, nem teve contra si acatada qualquer das alegativas suscitadas na Representação". Nesse sentido, haveria contradição entre o voto e a parte dispositiva do decisum, no sentido que esta considerou a representação parcialmente procedente, quando deveria ter concluído pela sua improcedência.
Satisfeitos os requisitos atinentes à espécie, os presentes embargos devem ser conhecidos, com fundamento nos arts. 32, inciso II, e 34, da Lei 8.443/1992.
Não assiste razão ao embargante. Na própria ementa do relatório que antecedeu ao Acórdão embargado, fiz menção expressa de que " (...) as justificativas saneiam parte das questões. Impropriedade restante não é suficiente para anular o certame (...) ". Assim, não há contradição, pois restou patente que havia impropriedade, a qual não macularia o certame, mas que conduziria o julgamento pela procedência parcial da representação.
Ademais, o próprio embargante cita em sua peça excerto do voto que proferi no qual resta evidenciada a impropriedade quanto aos critérios de pontuação do certame. Poderia tal falha de natureza formal ter gerado, até mesmo, uma ciência ao Banco na parte dispositiva da decisão, mas optei, numa visão didática e consentânea com a missão deste Tribunal, por apenas registrar tal ocorrência no voto, com o encaminhamento desse à unidade jurisdicionada com vistas a subsidiar a confecção de eventuais novos editais licitatórios correlatos.
De tal modo que, inexistindo a alegada contradição, e não havendo sido identificados outros vícios a serem sanados na deliberação atacada, devem ser rejeitados os presentes embargos.
Ante o exposto, voto por que o Tribunal adote o Acórdão que ora submeto à deliberação deste Colegiado.
TCU, Sala das Sessões Ministro Luciano Brandão Alves de Souza, em 30 de outubro de 2019.
Ministro BRUNO DANTAS 
Relator